# 计算 EBITDA时是否需要加回使用权资产折旧？

提问人：wrlrt 时间：2021-06-11 11:14:06
请教陈版，在新的租赁准则下，计算EBITDA时是否需要加回使用权资产折旧？

回答人：chenyiwei
理论上应当是需要的。
但要注意：在原租赁准则下，计算EBITDA时已经扣除经营租赁的租金，而原经营租赁租金在新准则下有部分将以使用权资产折旧的形式被加回。
因此，如果没有采用全面追溯调整法进行衔接处理，则可能导致不同年份之间指标不可比的情况。对此需注意在年度之间比较时就口径差异的影响进行调整。